Jorge Hernán Guzmán Jaramillo

Ing. En Mecatrónica





+57 3003600146



jhguzmanj@gmail.com



Pereira - Colombia



T.P. 66855-284840

QUIEN SOY

Ingeniero en Mecatrónica, con experiencia en el sector público y privado, en diseño y desarrollo de propuestas académicas, docencia por competencias laborales, asesoramiento en ventas, fidelización y servicio al cliente.

Poseo excelentes relaciones interpersonales y de trabajo gran en equipo, con capacidad creativa е innovadora, sentido de pertenencia organizacional, habilidad para toma de decisiones asumir У responsabilidades.

EXPERIENCIA PROFESIONAL

De 2014 - 2021 (Dosquebradas, -Colombia)

Servicio Nacional de Aprendizaje, SENA,

Instructor Electrónica y Automatización Industrial Tareas realizadas:

- Impartir Formación Profesional Integral basada en competencias laborales.
- Preparar, aplicar y calificar pruebas y exposiciones para evaluar el progreso del estudiante.
- Participar en comités técnicos de diseño curricular, presupuesto, requisitos de ingreso y certificación.

De 2016 - 2017 (Pereira-Colombia)

UNITÉCNICA,

Instructor y Coordinador del programa técnico en Electrónica.

Tareas realizadas:

- Formar estudiantes utilizando una planeación sistemática de clases teóricas, demostraciones prácticas, discusiones en grupo, talleres y seminarios.
- Mejoramiento de la estructura curricular del programa técnico en electrónica.

De 2009 - 2013 (Pereira-Colombia)

UNE - Telefónica De Pereira (EMTELCO),

Asesor líder comercial ventas y Fidelización.

Tareas realizadas: Asesor líder cumpliendo con informes de ventas, organización de horarios, seguimiento a procesos internos, monitoreo de campañas de ventas, soporte a asesores de retención y fidelización, agendamiento de visitas a clientes, actualización de información a los asesores de Televentas y retención del área de hogares, ayuda en pruebas y creación de nuevo software implementado para los procesos asociados a

ESTUDIOS

2022

Magister en Administración-Campo Finanzas

ventas.

Universidad Cuauhtémoc México

2014

Ingeniero en Mecatrónica

Universidad Tecnológica de Pereira-Colombia

2009

Tecnólogo En Electrónica

Universidad del Valle Cali-Colombia

PONENCIAS

- Encuentro regional sobre tecnologías de información, innovación y creatividad – 2018
- Congreso internacional de investigación, TEINNOVA – 2017
- 3er Foro empresarial CRECE NORTE "De La Mano Con El Planeta" – 2017

HABILIDADES PROFESIONALES

Ofimática

• •

• • •

Electrónica

• •

• • •

Neumática Comercial

• • •

HABILIDADES PERSONALES

- Trabajo en equipo
- Liderazgo
- Efectiva comunicación
- Adaptación al cambio

IDIOMAS

Español: Natal

Inglés: Básico

INTERESES

- ✓ Viajar: Europa Sur América
- ✓ Deportes: Tenis
- ✓ Diseño WEB